---
title: "AS04_Data-Manipulation-Joining"
author: "你是誰 R09342000 新聞所碩五"
date: "2021/03/23"
output:
  html_document:
    number_sections: no
    theme: united
    highlight: tango
    toc: yes
    toc_depth: 4
    toc_float:
      collapsed: no
---

```{r setup, include=FALSE}
knitr::opts_chunk$set(echo = TRUE, results = 'hold', comment = '#>', error = TRUE)
```

## 作業目的: Data Manipulation and Joining

這份作業希望能夠讓你熟悉於資料處理(data manipulation)，利用這兩週所學的 filter, mutate, select, group by, summarize, join, pivot 等動詞完成任務。請一律印出 tibble，你可以利用 `as_tibble()` 將 dataframe 轉換成 tibble，不過按照預設的 code 應該都會是 tibble，另外印出結果不用特別打 `print()` 喔。作業的滿分為 100 分。

老師在影片中示範怎麼處理各村里的婚姻狀況，清理後再與公投資料串接，這次的作業則是要處理教育資料，資料中包含全台各村里 **15歲以上現住人口** 的性別、年齡、教育程度統計。請一定要先看影片再來寫！

## 作業: Data Manipulation and Joining

```{r message=FALSE, warning=FALSE}
### 這邊不要動
library(tidyverse)
df_education_raw <- read_csv("data/AS04/opendata107Y020.csv")
### 給你看資料長這樣
df_education_raw %>% glimpse()
```

將資料讀進來之後可以看到這份資料的長相，前幾列是村里的名稱與代碼，後面以 `edu_` 開頭的欄位則是代表該村里教育相關的狀態。舉例來說，`edu_doctor_graduated_m` 代表的是 `博畢_男`，`edu_juniorcollege_2ys_ungraduated_f` 代表的是 `二肄_女`，`edu_selftaughtl_m` 代表的是 `自修_男`，`edu_juniorcollege_5ys_first3y_ungraduated_f` 代表的是 `前三肄_女`。

「2畢」、「2肄」、「後3畢」、「後3肄」、「前3肄」於教育程度統計上分別指專科2、3年制、5專、5專後2年、5專前3年之畢業、肄業狀況。另外，肄業包含中途輟學、休學者，或正在學校求學之學生，所以在學生也算在裡面喔！

```{r message=FALSE, warning=FALSE}
### 這邊不要動
df_education <- df_education_raw %>%
  slice(-1) %>%
  select(-edu_age_15up_total, -statistic_yyy) %>%
  mutate(across(contains("edu_"), ~as.integer(.)))
```

我把第一列刪掉後，再將用不到的欄位刪除，並且把教育相關欄位轉換成整數，接下來請用 `df_education` 作答！

### 1. `pivot_longer()`:

現在的資料是一個寬表格(wide)，請利用 `pivot_longer()` 或是 `gather()` 將它轉換成長表格(long)，儲存為 `df_education_long` ，並將 `df_education_long` 印出。

```{r message=FALSE, warning=FALSE}
### your code

### your result should be
#> # A tibble: 356,960 x 5
#>    district_code site_id      village key                        value
#>    <chr>         <chr>        <chr>   <chr>                      <int>
#>  1 65000010001   新北市板橋區 留侯里  edu_doctor_graduated_m         4
#>  2 65000010001   新北市板橋區 留侯里  edu_doctor_graduated_f         0
#>  3 65000010001   新北市板橋區 留侯里  edu_doctor_ungraduated_m       1
#>  4 65000010001   新北市板橋區 留侯里  edu_doctor_ungraduated_f       2
#>  5 65000010001   新北市板橋區 留侯里  edu_master_graduated_m        52
#>  6 65000010001   新北市板橋區 留侯里  edu_master_graduated_f        31
#>  7 65000010001   新北市板橋區 留侯里  edu_master_ungraduated_m      12
#>  8 65000010001   新北市板橋區 留侯里  edu_master_ungraduated_f       7
#>  9 65000010001   新北市板橋區 留侯里  edu_university_graduated_m   150
#> 10 65000010001   新北市板橋區 留侯里  edu_university_graduated_f   167
#> # … with 356,950 more rows
```

### 2. `separate()`:

請觀察 `df_education_long` 當中 `key` 欄位的值，將 key 利用 `separate()` 切開成四個欄位，分別是`edu`, `level`, `edu_status`, `gender`，各自代表教育前綴詞、學位、教育狀態、性別。最後將結果儲存在 `df_education_long_cut` 當中，並將 `df_education_long_cut` 印出。如果你不懂這邊在說什麼，請參考老師本週第一支影片(R04_1_1 Loading MOI demographic data)，基本上就是按照裡面的流程進行。底下會遇到好切跟不好切的情況，遇到不好切的情況時可以使用 `str_replace()` 函數。

提示：

1. 你可以利用 `count()` 觀察 `key` 的結構。舉例來說， `edu_doctor_graduated_m` 應該切成 `edu` = "edu", `level` = "doctor", `edu_status` = "graduated", `gender` = "m"。
2. 不好切的情況(01)： `edu_illiterate_f` 代表不識字，沒辦法切成四塊，請想辦法將這個值切成 `edu` = "edu", `level` = "illiterate", `edu_status` = "all", `gender` = "f"。
3. 不好切的情況(02)： `edu_juniorcollege_2ys_graduated_m` 裡面多了一個 `_`，同樣沒辦法切成四塊，請想辦法將這個值切成 `edu` = "edu", `level` = "juniorcollege2ys", `edu_status` = "graduated", `gender` = "m"。
4. `str_replace(string = "小軒不喜歡吃肉", pattern = "不喜歡", replacement = "超討厭")` 的意思是把 `string` 參數當中滿足 `pattern` 參數的字串替換成 `replacement` 參數的值，所以結果會是 `"小軒超討厭吃肉"`。

```{r message=FALSE, warning=FALSE}
### 這邊讓你看 key 的長相
# df_education_long %>% count(key)

### count 結果借你看
#> # A tibble: 46 x 2
#>    key                          n
#>  * <chr>                    <int>
#>  1 edu_doctor_graduated_f    7760
#>  2 edu_doctor_graduated_m    7760
#>  3 edu_doctor_ungraduated_f  7760
#>  4 edu_doctor_ungraduated_m  7760
#>  5 edu_illiterate_f          7760
#>  6 edu_illiterate_m          7760
#>  7 edu_junior_graduated_f    7760
#>  8 edu_junior_graduated_m    7760
#>  9 edu_junior_ungraduated_f  7760
#> 10 edu_junior_ungraduated_m  7760
#> # … with 36 more rows

### your code


### your result should be
#> # A tibble: 356,960 x 8
#>    district_code site_id      village edu   level      graduate    gender value
#>    <chr>         <chr>        <chr>   <chr> <chr>      <chr>       <chr>  <int>
#>  1 65000010001   新北市板橋區 留侯里  edu   doctor     graduated   m          4
#>  2 65000010001   新北市板橋區 留侯里  edu   doctor     graduated   f          0
#>  3 65000010001   新北市板橋區 留侯里  edu   doctor     ungraduated m          1
#>  4 65000010001   新北市板橋區 留侯里  edu   doctor     ungraduated f          2
#>  5 65000010001   新北市板橋區 留侯里  edu   master     graduated   m         52
#>  6 65000010001   新北市板橋區 留侯里  edu   master     graduated   f         31
#>  7 65000010001   新北市板橋區 留侯里  edu   master     ungraduated m         12
#>  8 65000010001   新北市板橋區 留侯里  edu   master     ungraduated f          7
#>  9 65000010001   新北市板橋區 留侯里  edu   university graduated   m        150
#> 10 65000010001   新北市板橋區 留侯里  edu   university graduated   f        167
#> # … with 356,950 more rows
```


### 3. `group_by()` and `summarize()`:

請計算以區域別(site_id) 為單位的教育統計，產出的欄位包含 n_sum(15歲以上現住人口總人數), n_female(女性15歲以上現住人口總人數), n_higher(高等教育總人數, 包含博士、碩士、大學，畢業與肄業皆計入), n_higher_female(女性高等教育總人數), n_self(自學總人數), n_illiterate(不識字總人數)，把資料儲存為 `df_education_agg`，並且將 `df_education_agg` 印出。

```{r message=FALSE, warning=FALSE}
### your code

### your result should be
#> # A tibble: 370 x 7
#>    site_id      n_sum n_female n_higher n_higher_female n_self n_illiterate
#>  * <chr>        <int>    <int>    <int>           <int>  <int>        <int>
#>  1 南投縣中寮鄉 13571     6187     2339            1141     38          380
#>  2 南投縣仁愛鄉 13158     6386     2029            1088     31           51
#>  3 南投縣信義鄉 13847     6418     2482            1210     64           76
#>  4 南投縣南投市 87696    44119    28352           13650     88          791
#>  5 南投縣名間鄉 34622    16354     7706            3726    108          306
#>  6 南投縣國姓鄉 17132     7860     2937            1386     34          410
#>  7 南投縣埔里鎮 71529    36009    17679            8941     99          749
#>  8 南投縣水里鄉 15960     7561     3131            1489     38          266
#>  9 南投縣竹山鎮 48789    23780    11115            5336    785            0
#> 10 南投縣草屯鎮 86210    42768    25906           12396    135         1040
#> # … with 360 more rows
```

### 4. data joining:

請以教育資料為基底，串接第十案公投的資料。串接後會發現兩邊資料大部分可以完成串接，但有少部分會有問題，請檢查到底問題在哪裡，將問題排除後，將串好的資料儲存成 `df_ref_edu_join`，再將 `df_ref_edu_join` 印出。

提示：

1. 你可以在串好之後，利用 `filter(is.na(填你要檢查的欄位))` 檢查是哪些列有問題。
2. 發現 `site_id` 的問題之後，你會回頭重新利用 `group_by()` 和 `summarize()` 計算教育統計，再去 join 公投案資料。

```{r message=FALSE, warning=FALSE}
### 這裡不要動
ref10 <- read_csv("data/AS04/ref10_town.csv") %>%
  select(county = 縣市, town = 鄉鎮市區,
         agree = 同意票數, disagree = 不同意票數,
         legalVote = 有效票數, illegalVote = 無效票數, 
         vote = 投票數, legalPopulation =  投票權人數)  %>%
  mutate(site_id = str_c(county, town)) %>%
  select(-c(county, town)) %>%
  drop_na(site_id) %>% select(site_id, everything())

### your code

### your result should be
#> # A tibble: 368 x 13
#>    site_id     n_sum n_female n_higher n_higher_female n_self n_illiterate agree
#>    <chr>       <int>    <int>    <int>           <int>  <int>        <int> <dbl>
#>  1 南投縣中寮鄉… 13571     6187     2339            1141     38          380  5748
#>  2 南投縣仁愛鄉… 13158     6386     2029            1088     31           51  5702
#>  3 南投縣信義鄉… 13847     6418     2482            1210     64           76  6891
#>  4 南投縣南投市… 87696    44119    28352           13650     88          791 37547
#>  5 南投縣名間鄉… 34622    16354     7706            3726    108          306 14533
#>  6 南投縣國姓鄉… 17132     7860     2937            1386     34          410  7089
#>  7 南投縣埔里鎮… 71529    36009    17679            8941     99          749 29571
#>  8 南投縣水里鄉… 15960     7561     3131            1489     38          266  6392
#>  9 南投縣竹山鎮… 48789    23780    11115            5336    785            0 19254
#> 10 南投縣草屯鎮… 86210    42768    25906           12396    135         1040 35215
#> # … with 358 more rows, and 5 more variables: disagree <dbl>, legalVote <dbl>,
#> #   illegalVote <dbl>, vote <dbl>, legalPopulation <dbl>
```

### 5. data visualization:

請利用 `df_ref_edu_join`，計算 `agreeRate`(分母是 `legalVote`，分子是 `agree`) 以及 `per_higher` (分母是 `n_sum`，分子是 `n_higher`) ，接著利用 ggplot 和 geom_jitter() 畫出 x 軸 = `per_higher`, y 軸 = `agreeRate` 的散點圖，並用三行以內的文字**描述你的詮釋**。若不知道怎麼畫，請參考老師本週第四支影片(R04_1_4 Joining demographic and referendum data) 最後面。

```{r}
### your code

### your result should be
# 自己畫就好唷

### your text
# 記得寫你的詮釋！！！
```