---
title: "AS07_Web-Scraping-JSON"
author: "你是誰 R09342000 新聞所碩五"
date: "2021/05/04"
output:
  html_document:
    number_sections: no
    theme: united
    highlight: tango
    toc: yes
    toc_depth: 4
    toc_float:
      collapsed: no
---

```{r setup, include=FALSE}
knitr::opts_chunk$set(echo = TRUE, results = 'hold', comment = '#>', error = TRUE)
```

## 作業目的: Web Scraping (01) JSON

這份作業希望能夠讓你熟悉 Web Scraping 的流程。

## 作業: Web Scraping (01) JSON

### 1. Scraping 104.com and Comparing salary:

我們在課程中爬取了104.com的工作列表，上面會有行業種類、工作場所和薪資等等。扣除」面議」的薪資不計，請嘗試爬取「資料科學」和「軟體工程」兩種職業的搜尋結果。請嘗試撰寫程式比較兩種職業的薪資差異。並用視覺化方式來表示兩種職業的差異。長條圖上應清楚顯示你所抓取的職業名稱。

```{r message=FALSE, warning=FALSE}
### your code

```

### 2. Scraping page with JSON data:

通常社群網站或者新聞網站都會有兩種頁面，一種是「文章列表」、另一種是每一則「文章內容」。我們在課程中示範了如何爬取104.com的工作列表，而且通常我可能只需要這樣的資料列表就可以做資料分析。但有時候你必須要把該列表裡的每一則文章內容給爬出來，才能夠近一步分析，如新聞網站或者DCard等。

請寫code以爬取鉅亨網的頭條新聞列表（https://news.cnyes.com/news/cat/headline?exp=a），或者爬取DCard某版貼文列表（如 https://www.dcard.tw/f/relationship?latest=true），請用for-loop至少爬取200則文章。

每篇新聞或每篇文章都有自己的id，請你用`nrow (連結到外部網站。)(distinct(df))`來列印出你確實抓到200則文章以上。


```{r message=FALSE, warning=FALSE}
### your code

```

### 3. 加分題:

前題僅能爬取鉅亨網和DCard的文章列表，但事實上他們每一則新聞或貼文也都是以JSON格式來儲存，請讀取剛剛你所爬取下來的貼文或新聞連結，把每一則新聞內容補完全。

```{r message=FALSE, warning=FALSE}
### your code

```
