---
title: "Lab05_Data-Manipulation-Joining"
subtitle: "Lab05_grouping-joining-tidyr"
author: "曾子軒 Dennis Tseng"
institute: "台大新聞所 NTU Journalism"
date: "2021/03/23"
output:
  xaringan::moon_reader:
    css: [default, metropolis, metropolis-fonts]
    lib_dir: libs
    nature:
      highlightStyle: github
      highlightLines: true
      countIncrementalSlides: false
      self_contained: true
---
<style type="text/css">

.remark-slide-content {
    padding: 1em 1em 1em 1em;
    font-size: 28px;
}

.my-one-page-font {
  padding: 1em 1em 1em 1em;
  font-size: 20px;
  /*xaringan::inf_mr()*/
}

</style>


# 今日重點

- Lab05 Practice
- AS04 Preview
- AS03 檢討
- `group_by()` and `ungroup()`
- tidyr：Pivoting, Combining, Splitting

---

class: inverse, center, middle

# [AS04](https://p4css.github.io/R4CSS_TA/AS04_Data-Manipulation-Joining.html)

---

# 作業檢討

- 兩個題組的GapMinder 題組都是 import data
 - 題組一是缺少欄位名稱的 `tsv`
 - 題組二是有中文的 `csv`
- 讀取和輸出檔案的幾個重點
 - 檔案格式是什麼 e.g. .csv
 - 檔案編碼是什麼 e.g. BIG5
 - 輸出要輸出成什麼格式 e.g. .rds
- 套件與函數的使用
 - base R 就有函數 e.g. `read.csv()`
 - tidyverse 底下的 [`library(readr)`](https://readr.tidyverse.org/) e.g. `read_csv()`
 
---
# 作業檢討: File Format 檔案格式

- delimited file
 - csv, comma-separated values；tsv, tab-separated values
 - use `read.**()` or `readr::read_**()`
- plain text
 - .txt, use `readLines()` or `readr::read_file()`
- excel
 - .xls, .xlsx
 - [`readxl::read_excel()`](https://readxl.tidyverse.org/), [`openxlsx::read.xlsx()`](https://ycphs.github.io/openxlsx/), [`XLConnect::loadWorkbook()`](https://github.com/miraisolutions/xlconnect)
- google sheet
 - [`googlesheets4::read_sheet()`](https://googlesheets4.tidyverse.org/)
- PDF
 - [`tabulizer::extract_tables()`](https://cran.r-project.org/web/packages/tabulizer/vignettes/tabulizer.html), [`pdftools::pdf_text()`](https://docs.ropensci.org/pdftools/)

---
# 作業檢討: 推薦 readr 套件的理由

1. 讀進來預設就是 tibble
2. 函數很聰明，會去猜測每個 column 是什麼 type
3. 預設編碼是 UTF8，可以避免許多問題
4. 讀檔效率較佳，當資料筆數超過十萬會有明顯差異
5. 提供較多元的參數可供挑選

```{r message=F, warning=F}
library(tidyverse)
```

---
# 作業檢討: 推薦 readr 套件的理由

```{r message=T, warning=F}
df_main_clean <- read_csv("data/AS03/df_main_clean.csv")
```

---
# 作業檢討: 推薦 readr 套件的理由

- 第二題的檔案有中文、有不同型態的欄位

```{r message=T, warning=F}
df_main_clean
```

---

# 作業檢討: File Format - csv

- `read.table()` 與 `read.csv()`
 - 兩個其實是同一個函數，後者只是預設 `sep = ","`
 - 同理可推 `read.table()` 讀 tsv 的時候修改成 `sep = "\t"`
- 參數
 - `file`(檔案路徑)
 - `header`(是否有預設的欄位名稱, 預設有為 `TRUE`)
 - `sep`(用什麼區分, 預設是 `","`)
 - `fileEncoding`(預設電腦編碼，Win = `"BIG5"`, MAC = `"UTF-8"`)
 - `na.strings`(missing value 長怎樣, 預設是 `"NA"` )
 - `skip`(要跳過幾列, 預設 = `0`)
 - `quote`(引用長怎樣, 預設 = `"\"'"`)
---

# 作業檢討: File Format - csv

- `read_delim()` 與 `read_csv()`
 - 兩個其實是同一個函數，後者只是預設 `delim = ","`
 - 同理可推 `read_delim()` 讀 tsv 的時候修改成 `delim = "\t"`
- 參數
 - `file`(檔案路徑)
 - `col_names`(是否有預設的欄位名稱, 預設有為 `TRUE`)
 - `delim`(用什麼區分, 預設是 `","`)
 - `locale`(地區，指編碼, `readr` 一律預設檔案用 `"UTF8"`)
 - `na`(missing value 長怎樣, 預設是 `c("", "NA")` )
 - `skip`(要跳過幾列, 預設 = `0`)
 - `quote`(引用長怎樣, 預設 = `"\""`)

---

# 作業檢討: 實際讀取 tsv

- GapMinder 題組

```{r message=F, warning=F}
df_test <- 
  read_delim("data/AS03/gapminder_raw.tsv", delim = ",")
df_test
```
---

# 作業檢討: 實際讀取 tsv

- GapMinder 題組

```{r message=F, warning=F}
df_gapminder_raw <- read_delim("data/AS03/gapminder_raw.tsv", col_names = F, delim = "\t")
df_gapminder_raw %>% head(3)
# equals to
df_gapminder_raw <- read_tsv("data/AS03/gapminder_raw.tsv", col_names = F)
```

---

# 作業檢討: 修改檔名

- GapMinder 題組

```{r message=F, warning=F, eval = F}
# using rename()
df_gapminder_raw %>% 
  rename(country = 1, continent = 2, year = 3, lifeExp = 4, pop = 5, gdpPercap = 6)
# using colnames()
colnames(df_gapminder_raw) <- 
  c("country", "continent", "year", "lifeExp", "pop", "gdpPercap")
```

---

# 作業檢討: 遇到 `NA` 的處理

- GapMinder 題組

```{r message=F, warning=F, eval = F}
df_gapminder_raw %>% filter(is.na(country))
df_gapminder_raw %>% filter(is.na(continent))
df_gapminder_raw %>% filter(is.na(year))
df_gapminder_raw %>% filter(is.na(lifeExp))
df_gapminder_raw %>% filter(is.na(pop))
df_gapminder_raw %>% filter(is.na(gdpPercap))

df_gapminder_clean <- df_gapminder_raw %>%
  rename(country = 1, continent = 2, year = 3, lifeExp = 4, pop = 5, gdpPercap = 6) %>%
  mutate(continent = if_else(country == "Nepal", "Asia", continent))
```

---

# 作業檢討: 判斷區間

- `if_else()` and `case_when()`
 - 常常與 `mutate()` 搭配判斷條件用，`NA` 無法判斷要特別處理
 - `if_else(條件, TRUE 的值, FALSE 的值)`
 - `case_when(條件 ~ 滿足條件的值, 最後有一個類似 else 的東西)`

```{r message=F, warning=F, eval = F}
df_gapminder_clean %>% 
  mutate(life_interval = if_else(lifeExp < 60, "<60", ">=60")) %>%
  mutate(life_interval = if_else(lifeExp >= 70 & life_interval == ">=60"), ">=70", life_interval) %>%
  count(life_interval)
```


---

# 作業檢討: 判斷區間

- `if_else()` and `case_when()`
 - 常常與 `mutate()` 搭配判斷條件用，`NA` 無法判斷要特別處理
 - `if_else(條件, TRUE 的值, FALSE 的值)`
 - `case_when(條件 ~ 滿足條件的值, 最後有一個類似 else 的東西)`

```{r message=F, warning=F, eval = F}
df_gapminder_clean %>% 
  mutate(life_interval = case_when(
    # 條件寫左邊，中間用 ~ 連接，右邊放數值
    lifeExp < 60 ~ "<60",
    lifeExp >= 60 & lifeExp < 70 ~ ">=60",
    lifeExp >= 70 ~ ">=70",
    # 最後是 TRUE ~ 值 作結，放 else 的內容
    TRUE ~ "others"
  )) %>%
  count(life_interval)
```

---

# group and summarize

- `summarize()`
 - 產出一個總結後的 dataframe
 - 若有先 `group_by()`，會產出各組的總結
- `group_by()`
 - 把 dataframe 變成 grouped dataframe，長相相同
 - group 之後使用動詞
 - 比較：有 `group_by()` 和沒 `group_by()`
 
```{r message=F, warning=F}
df_main_clean <- read_csv("data/AS03/df_main_clean.csv")
```

---
# group and summarize

```{r message=F, warning=F}
df_main_clean %>% 
  summarise(comments = max(comments, na.rm = T))
```

```{r message=F, warning=F}
df_main_clean %>% group_by(board) %>%
  summarise(comments = max(comments, na.rm = T))
```

---
# group and summarize

- `ungroup()`
 - 把 grouped 的狀態消除變回原本的
 - 有時候會需要先 `group_by()` 再 `ungroup()`
 - 底下來看  summarize(), group_by() and ungroup() 的應用
- 舉例
 - 計算各子板、各類型文章數量的**佔比**
 - 取出**各子板**當中文章佔該板最高的類型 
 - 取出**不分子板**當中文章佔該板最高的類型 

---
# summarize(), group_by() and ungroup()

- 舉例
 - 計算各子板、各類型文章數量的**佔比**
 
```{r message=F, warning=F}
df_main_clean %>% group_by(board, type) %>%
  summarise(n = n()) %>%
  mutate(per = n/sum(n))
```

---
# group and summarize

- 舉例
 - 取出**各子板**當中文章佔該板最高的類型 
 - 取出**不分子板**當中文章佔該板最高的類型 
 
```{r message=F, warning=F}
df_main_clean %>% group_by(board, type) %>%
  summarise(n = n()) %>%
  mutate(per = n/sum(n)) %>%
  filter(per == max(per))
```

---
# group and summarize

- 舉例
 - 取出**各子板**當中文章佔該板最高的類型 
 - 取出**不分子板**當中文章佔該板最高的類型 
 
```{r message=F, warning=F}
df_main_clean %>% group_by(board, type) %>%
  summarise(n = n()) %>% ungroup() %>%
  mutate(per = n/sum(n)) %>%
  filter(per == max(per))
```

---
# tidy data

- Pivoting
 - `pivot_longer()` 把資料變成長表格
 - `cols` = 放進去的欄位, `names_to` = 名稱欄位叫做什麼, `values_to` = 值欄位叫做什麼
 - `pivot_wider()` 把資料變成寬表格
 - `id_cols` = 不要動的欄位, `names_from` = 名稱來自哪, `values_from` = 值來自哪
- Splitting and Combining
 - `separate()` 把一個欄位切開(split)成多個欄位
 - `unite()` 把多個欄位合併(combine)成多個欄位
 - `col` = 要動的欄位, `into` = 要變成什麼名字, `sep` = 切分的符號, `remove` = 是否要保留原本的欄位

---
# tidy data

- df_main_agg 是一個 wide data

```{r message=F, warning=F}
df_main_agg <- df_main_clean %>% group_by(board) %>%
  summarise(article = n(), comments = sum(comments), author = n_distinct(author))

df_main_agg
```

---
# tidy data

- 把它變長
```{r message=F, warning=F}
df_main_agg_long <- 
  df_main_agg %>% 
  pivot_longer(cols = -board, names_to = "type", values_to = "n")
df_main_agg_long
```

---
# tidy data

- 把它變寬

```{r message=F, warning=F}
df_main_agg_wide <- 
  df_main_agg_long %>%
  pivot_wider(id = board, names_from = type, values_from = n)

df_main_agg_wide
```

---
# tidy data

- 把它合併
```{r message=F, warning=F}
df_main_sep <- 
  df_main_agg %>% 
  unite(col = "metric", 2:4, sep = "-")

df_main_sep
```

---
# tidy data

- 把它切開

```{r message=F, warning=F}
df_main_uni <- 
  df_main_sep %>%
  separate(col = metric, into = c("article", "comments", "author"))

df_main_uni
```

---

class: inverse, center, middle

# [Lab05](https://p4css.github.io/R4CSS_TA/Lab05_Data-Manipulation-Joining.html)

