---
title: "Lab02_Homework_R-Basic"
author: "林綺薇 R09342008 新聞所碩一"
date: "2021/03/02"
output:
  html_document:
    number_sections: no
    theme: united
    highlight: tango
    toc: yes
    toc_float:
      collapsed: no
---

```{r setup, include=FALSE}
knitr::opts_chunk$set(echo = TRUE, results = 'hold', comment = '#>', error = TRUE)
```

## 作業目的: atomic vector and list

這份作業希望能夠讓你熟悉操作 atomic vector and list。

## 作業: RMarkdown 語法練習

滿分共 100 分。

### A. vector (50 分) 

(1) 底下的 code chunk 中，有兩個長度不同的向量，`vector_01_left` 與 `vector_01_right` ，兩者相乘後並沒有出現錯誤。請解釋為什麼他們可以相乘而不會出現 error，結果的值又是怎麼計算得到的？<br>

**把解釋寫在這**: 
r會自動回收長度不同的向量，vector_01_left 跟 vector_01_right 相乘時，因為 vector_01_right 向量比較短，R 會自動將 vector_01_right 向量重複計算直到與 vector_01_left 向量的長度相同為止。

計算方式： 1*2  3*3  5*2  10*3  12*2

```{r warning=FALSE}
# (1)
vector_01_left <- c(1,3,5,10,12)
vector_01_right <- c(2,3)
vector_01_left*vector_01_right
```

(2) 請利用兩種**不同的**方法，將`vector_02`變成`c(2,3,5)`，並將結果分別存到 `vector_03` 和 `vector_04` 裡面。但不能直接使用 assignment 的偷懶做法 (assignment 是指 `vector_03 <- c(2,3,5)` )

```{r warning=FALSE}
# (2)
vector_02 <- c(1,3,5)
### your code
# method01
x <- c(1,0,0)
vector_03 <- vector_02 + x

# method02
vector_02[1] <-2
vector_04<- vector_02

```

### B. list (50 分) 

底下有兩個 list，請撰寫程式

(1) 利用 `[]`, `[[]]`, `$`，無論哪種，抓出`list_true`的 `TRUE` 元素，底下有附上預期的結果可以用來比對自己的答案是否正確
(2) 利用 assignment 以外的方法 (assignment 是指 `list_true <- list_final`)，將 `list_true` 的值變成 `list_final` 的值，並利用`identical(list_true, list_final)`檢查兩者是否相等

```{r}
list_true  <- list(a="bcd",c=list(1,2,"g"),5,abc=list(6,4,list(TRUE)))
list_final <- list(        c=list(1,  "g"),5,abc=list(6,4,list(FALSE)))

### your code
# (1)
list_true[[4]][[3]][[1]]

# expected output
# [1] TRUE

# (2)
list_true[1] <-NULL
list_true[[1]][[2]] <-NULL
list_true[[3]][[3]][[1]] <-FALSE

# check
identical(list_true,list_final)

# expected output
# [1] TRUE
# 現在是 FALSE 若你改動成功會變成 TRUE

```


