---
title: "Lab08_Homework_more-dplyr_ref"
author: "曾子軒 Teaching Assiatant"
date: "2021/04/13"
output:
  html_document:
    number_sections: no
    theme: united
    highlight: tango
    toc: yes
    toc_float:
      collapsed: no
---

```{r setup, include=FALSE}
knitr::opts_chunk$set(echo = TRUE, results = 'hold', comment = '#>', error = TRUE)
```

## 作業目的: more dplyr

這份作業希望能夠讓你熟悉於利用 dprly 當中 `select()` 相關的 helper function 與 `across()`。

這次的作業使用美國 Cencus Bureau 提供的[普查資料](https://data.census.gov/)，主要挑選人口變數與社經地位變數，並額外利用 2016 和 2020 總統大選[選舉結果](https://github.com/tonmcg/US_County_Level_Election_Results_08-20/)，練習不同資料表之間的串接，並查看可能影響選舉結果的變數。

## 作業: more dplyr

```{r message=FALSE, warning=FALSE}
### 這邊不要動
library(tidyverse)

##### import data
df_demo <- read_csv("data/Lab08/DEMOGRAPHIC AND HOUSING ESTIMATES.csv")
df_demo %>% head(1)

df_social <- read_csv("data/Lab08/SOCIAL CHARACTERISTICS.csv")
df_social %>% head(1)

df_vote_agg_2020 <- read_csv("data/Lab08/df_vote_agg_2020.csv")
df_vote_agg_2020 %>% head(1)

```

### 1. 幫我抓性別

從 `df_demo` 抓出男性人數、女性人數、男性佔比、女性佔比。

```{r message=FALSE, warning=FALSE}
### your code
df_gender <- df_demo %>% select(matches("E")) %>% select(-matches("PE")) %>% select(GEO_ID:DP05_0004E)
df_gender <- df_gender %>% `colnames<-`(df_gender %>% head(1) %>% unlist() %>% unname() %>% str_to_lower() %>% str_remove_all("estimate!!") %>%
                             str_replace_all(" ", "-") %>% str_replace_all("!!", "_")) %>%
  rename(pop = 3, pop_m = 4, pop_f= 5) %>% select(-6) %>%
  filter(`geographic-area-name` !="Puerto Rico") %>%
  slice(-1) %>% mutate(across(-matches("id|geographic"), ~as.numeric(.))) %>%
  mutate(per_m = pop_m/pop, per_f = pop_f/pop)
df_gender %>% head(1)
```

### 2. 幫我抓投票人口

從 `df_demo` 抓出投票人口、投票女性人口、投票男性人口、投票女性佔比、投票男性佔比。

```{r message=FALSE, warning=FALSE}
### your code
df_vote <- df_demo %>% select(matches("E")) %>% select(-matches("PE")) %>% select(-(DP05_0001E:DP05_0085E))
df_vote <- df_vote %>% `colnames<-`(df_vote %>% head(1) %>% unlist() %>% unname() %>% str_to_lower() %>% str_remove_all("estimate!!") %>%
                                      str_replace_all(" ", "-") %>% str_replace_all("!!", "_")) %>%
  rename(unit_housing = 3, vote_all = 4, vote_m = 5, vote_f = 6) %>%
  filter(`geographic-area-name` !="Puerto Rico") %>%
  slice(-1) %>% mutate(across(-matches("id|geographic"), ~as.numeric(.))) %>%
  mutate(per_vote_m = vote_m/vote_all, per_vote_f = vote_f/vote_all)
df_vote %>% head(1)
```


### 3. 幫我抓種族人口

從 `df_race` 抓出種族相關變數，不用全抓，抓 one race, two or more races, one race - white, one race - asian, one race - black/african american, one race - native, one race - some other.

```{r message=FALSE, warning=FALSE}
### your code
df_race <- df_demo %>% select(matches("E")) %>% select(-matches("PE")) %>% select(-(DP05_0001E:DP05_0032E)) %>% select(GEO_ID:DP05_0085E) %>% select(1:5, 7:8, 14, 22, 27)
df_race <- df_race %>% `colnames<-`(df_race %>% head(1) %>% unlist() %>% unname() %>% str_to_lower() %>% str_remove_all("estimate!!") %>%
                                    str_replace_all(" ", "-") %>% str_replace_all("!!", "_")) %>%
  rename(race_one = 4, race_two = 5, race_one_white = 6, race_one_black = 7, race_one_asian = 8,
         race_one_native_pasific = 9, race_one_other = 10) %>% select(-3) %>%
  filter(`geographic-area-name` !="Puerto Rico") %>%
  slice(-1) %>% mutate(across(-matches("id|geographic"), ~as.numeric(.))) %>%
  left_join(df_gender %>% select(1:3)) %>% mutate(across(is.numeric, ~(./pop))) %>%
  select(-pop)
df_race %>% head(1)
```


### 4. 幫我抓種族人口

從 `df_social` 抓出教育相關變數，不用全抓，抓 25-years-and-over 人口, less-than-9th-grade, 9th-to-12th-grade,-no-diploma, high-school-graduate, some-college,-no-degree, associate's-degree, bachelor's-degree, graduate-or-professional-degree.

```{r message=FALSE, warning=FALSE}
### your code
df_educational_attainment <- df_social %>% select(matches("E")) %>% select(-matches("PE")) %>% select(-(DP02_0001E:DP02_0058E)) %>% select(GEO_ID:DP02_0068E)
df_educational_attainment <- df_educational_attainment %>% `colnames<-`(df_educational_attainment %>% head(1) %>% unlist() %>% unname() %>% str_to_lower() %>% str_remove_all("estimate!!") %>%
                                      str_replace_all(" ", "-") %>% str_replace_all("!!", "_")) %>%
  rename(education = 3, education_js = 4, education_high = 5, education_high_gradu = 6, education_college = 7, 
         education_associate = 8, education_bachelor = 9, education_gradu_professional = 10) %>% select(-(11:12)) %>%
  filter(`geographic-area-name` !="Puerto Rico") %>%
  slice(-1) %>% mutate(across(-matches("id|geographic"), ~as.numeric(.))) %>%
  mutate(across(matches("education_"), ~(./education)))
df_educational_attainment %>% head(1)
```

### 5. 串起來畫圖

把所有資料表串起來後畫圖，你的變數命名可能跟我不一樣！

```{r message=FALSE, warning=FALSE}
### your code
df_state_metric <- 
  df_gender %>% 
  left_join(df_vote, by = c("id", "geographic-area-name")) %>%
  left_join(df_race, by = c("id", "geographic-area-name")) %>% 
  left_join(df_educational_attainment, by = c("id", "geographic-area-name")) %>% 
  rename(state=2)

df_presidential_2020 <- df_vote_agg_2020 %>% left_join(df_state_metric, by = "state") %>%
  mutate(gop_change = if_else(votes_gop_per > votes_gop_per_2016, "up", "down"),
         dem_change = if_else(votes_dem_per > votes_dem_per_2016, "up", "down"))

##### Viz
df_presidential_2020 %>%
  ggplot(aes(x = education_high_gradu, y = votes_gop_per, color = gop_change)) +
  geom_point() +
  theme_bw() +
  scale_x_continuous(labels = scales::percent) +
  scale_y_continuous(labels = scales::percent)

df_presidential_2020 %>%
  ggplot(aes(x = per_m, y = votes_gop_per)) +
  geom_point() +
  theme_bw() +
  scale_x_continuous(labels = scales::percent) +
  scale_y_continuous(labels = scales::percent)

df_presidential_2020 %>%
  ggplot(aes(x = race_one_asian, y = votes_gop_per)) +
  geom_point() +
  theme_bw() +
  scale_x_continuous(labels = scales::percent) +
  scale_y_continuous(labels = scales::percent)
```